Inventaris van het archief van de Krijgsraad te Brielle vóór 1813
Nationaal Archief, Den Haag
Krijgsraad te Brielle, voor 1813
Krijgsraad Brielle
1704-1809
3313
0.90 meter; 137 inventarisnummers.
Normale geschreven, getypte en gedrukte documenten, geen bijzondere handschriften.
Nationaal Archief, Den Haag
Krijgsraad te Brielle
Het archief van de Krijgsraad te Brielle voor 1813, is ingericht in een overzicht van strafzaken geordend op datum en naam met vermelding van het delict. Daarnaast is er een gedeelte van de inventaris ingericht voor een rubriek diversen. Onder deze rubriek zijn o.a. te vinden een verzameling processtukken, missive, resoluties van de Krijgsraad, attestaties, Akten van Schouwing, informatiën en procuratiën.
Archiefvorming
Geschiedenis van het archiefbeheer
De verwerving van het archief
Het archief is bij Koninklijk Besluit of ministeriële beschikking overgebracht.
3.03
Aanwijzingen voor de gebruiker
Openbaarheidsbeperkingen
Volledig openbaar.
Materiële beperkingen
Aanvraaginstructie
Openbare archiefstukken kunnen online worden aangevraagd en gereserveerd. U kunt dit ook via de terminals in de studiezaal van het Nationaal Archief doen. Om te kunnen reserveren dient u de volgende stappen te volgen:
U maakt een profiel aan op www.gahetna.nl, en logt vervolgens in
Via de archiefinventaris (alleen de beschrijvingen met rode nummers) selecteert u het gewenste archiefstuk door op de knop 'Reserveren' te klikken
In het volgende scherm geeft u aan op welke dag u het archiefstuk wilt inzien
Indien u zich bevindt in de studiezaal en een tafelnummer heeft ontvangen kunt u dit nummer vermelden. Als u geen tafelnummer heeft kunt u tafelnummer 777 laten staan
Vervolgens bevestigt u uw reservering door deze te versturen.
Verwant materiaal
Beschikbaarheid van kopieën
Beschrijving van de series en archiefbestanddelen
- Strafzaak tegen J. v.d. Vloet, veroordeeld wegens desertie., 16-09-1720; 1
- Strafzaak tegen J. Creik, veroordeeld wegens bij verscheidene personen in dienst te hebben geëngageerd., 25-12-1704; 2
- Strafzaak tegen J. Corhus, veroordeeld wegens diefstal., 28-02-1721; 3
- Strafzaak tegen J. Willemzout, veroordeeld wegens diefstal., 28-02-1721; 4
- Strafzaak tegen M. Blommendael, veroordeeld wegens diefstal., 07-08-1725; 5
- Strafzaak tegen M. Buermany, veroordeeld wegens doodslag., 16-08-1725; 6
- Strafzaak tegen A. Manschot, veroordeeld wegens met verlof vertrokken zonder permissie., 18-10-1725; 7
- Strafzaak tegen J.H. Geerlingh, veroordeeld wegens desertie., 05-12-1725; 8
- Strafzaak tegen H. Floers, veroordeeld wegens straatschending en dieverij., 18-02-1726; 9
- Strafzaak tegen H. v. Serrick, veroordeeld wegens publieke desertie en valse bedriegerij., 23-05-1727; 10
- Strafzaak tegen C. de Vlaem, veroordeeld wegens diefstal., 17-02-1729; 11
- Strafzaak tegen C. Hendrikse, veroordeeld wegens vechtpartij., 07-02-1730; 12
- Strafzaak tegen D. v. Sandvliet, veroordeeld wegens dronkenschap en vechtpartij., 23-02-1731; 13
- Strafzaak tegen P. v.d. Savel, veroordeeld wegens diefstal., 18-12-1732; 14
- Strafzaak tegen J. Sevenant, veroordeeld wegens desertie., 28-02-1733; 15
- Strafzaak tegen J. Sadelaar, veroordeeld wegens diefstal., 18-04-1733; 16
- Strafzaak tegen H. Schober, veroordeeld wegens diefstal., 16-11-1734; 17
- Strafzaak tegen J. Feets, veroordeeld wegens diefstal., 02-04-1735; 18
- Strafzaak tegen P. Loyens, veroordeeld wegens dronkenschap en mishandeling., 03-02-1736; 19
- Strafzaak tegen M. Pieters, veroordeeld wegens mishandeling., 09-04-1738; 20
- Strafzaak tegen Ch. Heez, veroordeeld wegens desertie., 10-11-1747; 21
- Strafzaak tegen J. Knight, veroordeeld wegens desertie., 20-06-1748; 22
- Strafzaak tegen W. Alrick, veroordeeld wegens op valse gronden aanvragen van een paspoort., 31-08-1748; 23
- Strafzaak tegen J. Villijn, L. Schut, C.G. Schut, veroordeeld wegens desertie., 17-10-1767; 24
- Strafzaak tegen C. Geesdorp, W. Burger, veroordeeld wegens desertie., 07-11-1768; 25
- Strafzaak tegen J. Konkelaar, veroordeeld wegens desertie., 25-05-1769; 26
- Strafzaak tegen R. v.d. Graaff, veroordeeld wegens desertie en zich engageren bij een ander regiment., 28-12-1769; 27
- Strafzaak tegen B. Ruger, veroordeeld wegens desertie., 09-11-1770; 28
- Strafzaak tegen W.S. Fraser, veroordeeld wegens desertie., 08-08-1776; 29
- Strafzaak tegen M. Frobus, veroordeeld wegens vervalsen van munten., 18-03-1778; 30
- Strafzaak tegen H. Jaager, veroordeeld wegens desertie., 18-04-1778; 31
- Strafzaak tegen H. Alsbroek, veroordeeld wegens desertie., 11-07-1778; 32
- Strafzaak tegen E. Bekker, veroordeeld wegens desertie., 02-03-1780; 33
- Strafzaak tegen J. van Gangelt, veroordeeld wegens desertie en zich engageren ter zee., 02-04-1781; 34
- Strafzaak tegen H.H. de Koey, veroordeeld wegens desertie., 02-04-1781; 35
- Strafzaak tegen L. Vasbinder, veroordeeld wegens desertie., 12-05-1781; 36
- Strafzaak tegen W. Ras, veroordeeld wegens desertie met voorgenomen engagement ter zee., 23-05-1781; 37
- Strafzaak tegen R. Beerendse, veroordeeld wegens gedeserteerd uit Pruisische dienst., 24-07-1781; 38
- Strafzaak tegen P. Minkenberg, veroordeeld wegens verkeerde opgave bij zijn werving., 30-05-1782; 39
- Strafzaak tegen J. Filli, veroordeeld wegens onbevoegd aannemen van een recruut., 30-05-1782; 40
- Strafzaak tegen G.J. Miggels, veroordeeld wegens desertie., 15-06-1782; 41
- Strafzaak tegen F. Stolz, veroordeeld wegens desertie., 09-07-1782; 42
- Strafzaak tegen J. Tymans, veroordeeld wegens desertie., 25-07-1782; 43
- Strafzaak tegen H.v.d. Hooff, veroordeeld wegens desertie., 27-07-1782; 44
- Strafzaak tegen F. Vogelijn, veroordeeld wegens desertie., 08-10-1782; 45
- Strafzaak tegen A. Heusden, veroordeeld wegens desertie., 16-10-1782; 46
- Strafzaak tegen J. Zwijne, veroordeeld wegens desertie., 12-03-1783; 47
- Strafzaak tegen F.H. Trap, veroordeeld wegens desertie., 12-03-1783; 48
- Strafzaak tegen P.van Dempter, veroordeeld wegens desertie., 26-03-1783; 49
- Strafzaak tegen J. Metman, veroordeeld wegens zonder paspoort is vertrokken en bij andere dienst gemeld., 19-05-1783; 50
- Strafzaak tegen J. Corus, veroordeeld wegens desertie.(reden om te trouwen zonder permissie), 23-07-1783; 51
- Strafzaak tegen J. Cameron, veroordeeld wegens ---------------- vonnis ingetrokken., 15-10-1783; 52
- Strafzaak tegen G. Dery, veroordeeld wegens desertie., 20-11-1783; 53
- Strafzaak tegen A. Saur, veroordeeld wegens desertie., 06-06-1784; 54
- Strafzaak tegen D. van Tol, veroordeeld wegens desertie., 11-08-1784; 55
- Strafzaak tegen A. Smith, veroordeeld wegens desertie., 11-08-1784; 56
- Strafzaak tegen M. Sieben, veroordeeld wegens desertie., 21-09-1784; 57
- Strafzaak tegen W. van Halteren, veroordeeld wegens desertie., 11-10-1785; 58
- Strafzaak tegen A. Francke, M. Wnuck, D. Meyer, F. Landrie, G. van Kellen, G. Zeekelmeet, veroordeeld wegens allen gedeserteerd uit de linie van Avel., 12-04-1786; 59
- Strafzaak tegen J. Struijk, veroordeeld wegens achterblijven van verlof., 02-05-1786; 60
- Strafzaak tegen J.v. Schreeven, veroordeeld wegens desertie., 24-06-1786; 61
- Strafzaak tegen J. Neijn, veroordeeld wegens desertie., 06-01-1790; 62
- Strafzaak tegen J. Knetz, veroordeeld wegens bedrog., 16-03-1790; 63
- Strafzaak tegen L.J. Kleijn, veroordeeld wegens desertie., 12-07-1791; 64
- Strafzaak tegen F. Muller, veroordeeld wegens desertie., 12-07-1791; 65
- Strafzaak tegen G. Bos, veroordeeld wegens desertie., 02-08-1791; 66
- Strafzaak tegen C.v. Neck, veroordeeld wegens desertie., 30-09-1791; 67
- Strafzaak tegen F. Schat, veroordeeld wegens desertie., 10-10-1791; 68
- Strafzaak tegen J. Stecker, veroordeeld wegens desertie., 31-10-1791; 69
- Strafzaak tegen A. Muller, veroordeeld wegens desertie., 10-11-1791; 70
- Strafzaak tegen A. Zwink, veroordeeld wegens desertie., 16-12-1791; 71
- Strafzaak tegen A. Steenwijk, veroordeeld wegens desertie., 14-02-1792; 72
- Strafzaak tegen M. Rayen, veroordeeld wegens desertie., 02-07-1792; 73
- Strafzaak tegen P. Brekelman, veroordeeld wegens desertie., 02-07-1792; 74
- Strafzaak tegen W. den Hartog, veroordeeld wegens desertie., 02-07-1792; 75
- Strafzaak tegen J. Schoole, veroordeeld wegens desertie., 02-07-1792; 76
- Strafzaak tegen A. Lehauzen, veroordeeld wegens desertie., 05-07-1792; 77
- Strafzaak tegen J. Heijnen, veroordeeld wegens desertie., 08-10-1792; 78
- Strafzaak tegen J. Westerville, veroordeeld wegens desertie., 03-11-1792; 79
- Strafzaak tegen L.Ch. Knuijvers, veroordeeld wegens desertie., 22-11-1792; 80
- Strafzaak tegen J. Grendelie, veroordeeld wegens desertie., 03-05-1793; 81
- Strafzaak tegen H. Theunissen, veroordeeld wegens desertie., 04-05-1793; 82
- Strafzaak tegen H.C. Verschoor, veroordeeld wegens desertie., 23-05-1793; 83
- Strafzaak tegen J. Becker, veroordeeld wegens desertie., 28-05-1793; 84
- Strafzaak tegen Ch. Verhoef, veroordeeld wegens desertie., 03-09-1793; 85
- Strafzaak tegen J. Frenk, veroordeeld wegens desertie., 13-11-1793; 86
- Strafzaak tegen J. Voorbeek, veroordeeld wegens desertie., 13-11-1793; 87
- Strafzaak tegen C.A. Bouwens, veroordeeld wegens desertie., 29-03-1794; 88
- Strafzaak tegen J.J. Parthenheymer, veroordeeld wegens desertie., 29-03-1794; 89
- Strafzaak tegen J.W. Hallasch, veroordeeld wegens desertie., 29-03-1794; 90
- Strafzaak tegen G.W. Neuser, veroordeeld wegens vonnis ingetrokken., 06-05-1794; 91
- Strafzaak tegen M. van der Waard, veroordeeld wegens vonnis ingetrokken., 23-05-1794; 92
- Strafzaak tegen G. Rigo, veroordeeld wegens diefstal., 11-09-1720; 93
- Strafzaak tegen J.v. Loon, veroordeeld wegens trouwen zonder permissie., 27-09-1733; 94
- Strafzaak tegen P. Pieters, J.P. Hermani, veroordeeld wegens mishandeling., 03-05-1735; 95
- Strafzaak tegen P. Pieters, J.J. Schotke, veroordeeld wegens ongeregelheden en moedwilligheden., 23-05-1735; 96
- Strafzaak tegen A. Stewart, veroordeeld wegens diefstal., 29-11-1747; 97
- Strafzaak tegen T. Coe en J. Goed, veroordeeld wegens diefstal., 12-07-1748; 98
- Strafzaak tegen J. Murray, veroordeeld wegens diefstal., 09-08-1748; 99
- Resolutie van 15 december 1767 betreffende de pretentien ten laste van T.P. Grootfeld., 100
- Stukken betreffende de nagelaten goederen van de gedeserteerde sergeant Heyden in het regiment van de kolonel Douglas, 28-12-1769; 101
- Stukken betreffende de trouw beloften van A. Comijnendijk en W. van Essen, 29-11-1768; 102
- Inventeris van de nalatenschap van de gewezen kapitein in het regiment van de kolonel Douglas L. Ribbers, 12-12-1769; 103
- Stukken betreffende de nalatenschap van Huijgh Douglas, 1769-1770; 104
- Stukken betreffende T.P. Grootfeld luitenant in het regiment van de kolonel Douglas contra H.D. Schipper van 's-Gravenhage op Brielle wegens beschuldigingen door deze laatste in de publieke schuit tegen hem ingebracht, 1770; 105
- Brieven van pardon van Zijne Hoogheid wegens desertie Eije Luttjes op, 14-05-1771; 106
- Proces-verbaal, 15-05-1782; 107
- Missieve van Zijne Hoogheid inzake H. Benedickes, 25-01-1779; 108
- Acte van Zijne Hoogheid, inzake Willem Coenraad de Wilde, waarbij zijn desertie wordt gepardoneerd en vergunt in zeedienst te blijven, 26-04-1781; 109
- Strafzaak tegen: A. Stam, veroordeeld wegens absentie zonder verlof, 19-07-1781; 110
- Stukken betreffende de boedel van H.V.G. Baron van Grass. Overleden, 26-08-1781; 111
- Missieve van Zijne Hoogheid overgegaan in dienst van de Admiraliteit op de Muze; inzake J.L. Inderdahl, 19-12-1782; 112
- Stukken betreffende de boedel van P.v.Beul korporaal, 1783; 113
- Stukken betreffende inzake H.v.d. Bulk, afgedaan bij missieve van Zijne Hoogheid 26-03-1792; overgegeven aan de collegie ter Admiraliteit op de Muze., 114
- Resolutien van de Krijgsraad, 1733-1786; 115
- Informatien, 1718-1792; 116
- Procuratien, 1784-1789; 117
- Attestatien, 1767-1781; 118
- Acten van verzegeling en ontzegeling, 1727-1792; 119
- Acten van Schouwing, 1752-1782; 120
- Strafzaak tegen W. Baarnink, veroordeeld wegens dronkenschap en mishandeling., 20-06-1796; 121
- Strafzaak tegen P. Voermaas, veroordeeld wegens dienstweigering., 23-09-1796; 122
- Informatien, 1796; 123
- Strafzaak tegen J. Weld, veroordeeld wegens desertie., 13-06-1801; 124
- Strafzaak tegen J. Weld, veroordeeld wegens mishandeling., 01-12-1801; 125
- Stukken betreffende de Brielsche kermis, 1801; 126
- Verslag van het voorgevallen op 1 december 1801 in de herberg naast de vismarkt bij Lam., 127
- Diverse informaties, 1802; 128
- Resolutie afgedaan op advies van de advocaat finaal Canradi, inzake H.Ch. Weeze tamboer van de tweede Compagnie, 08-08-1805; 129
- Stukken betreffende de zaak Ch. Zomers, 05-12-1805; 130
- Strafzaak tegen; J.F. Schmidt, 30-06-1806; 131
- Strafzaak tegen; C.F. Schenk, 15-02-1806; 132
- Proces-verbaal, 15-07-1806; 133
- Stukken betreffende de zaak, W. de Vos, 19-06-1807; 134
- Strafzaak tegen; C. Thomson, 24-09-1809; 135
- Diverse stukken, 1808; 136
- Verkoop conditien, 1802-1808; 137